【裁判字號】    98,交簡上,14
【裁判日期】    980522
【裁判案由】    公共危險
【裁判全文】
臺灣臺北地方法院刑事判決            98年度交簡上字第14號
上  訴  人
即  被  告  甲○○原名王.
上列上訴人即被告因公共危險案件，不服民國九十七年十一月二
十日本院九十七年度北交簡字第一六八三號第一審簡易判決（聲
請簡易判決處刑案號：九十七年度偵字第一九七一一號），提起
上訴，本院管轄之第二審合議庭判決如下：
    主    文
上訴駁回。
甲○○緩刑貳年。
    事    實
一、甲○○（原名王）於民國九十七年八月二十一日下午六
    時許，在基隆市某薑母鴨店內，服用啤酒二罐後，明知服用
    酒類，已達不能安全駕駛動力交通工具之程度，竟仍駕駛車
    號一二０六—ＥＶ號自用小客車離開該處，迨翌日凌晨一時
    十四分許，行經臺北市中山區○○○路與長安東路口時，為
    警攔檢盤查，測得其於同日凌晨一時十九分許之呼氣酒精濃
    度高達每公升０點五八毫克，始悉上情。
二、案經臺北市政府警察局中山分局報請臺灣臺北地方法院檢察
    署檢察官偵查後聲請簡易判決處刑。
    理    由
一、前揭事實，業據被告甲○○於本院審理時坦承不諱，並有呼
    氣酒精濃度檢測單、臺北市政府警察局舉發違反道路交通管
    理事件通知單及刑法第一百八十五條之三案件測試觀察紀錄
    表附卷可稽（見偵查卷第一二至一三頁）。再參考德國、美
    國之認定標準，對於酒精濃度呼氣已達每公升０點五五毫克
    或血液濃度達百分之０點一一以上，肇事率為一般正常人之
    十倍，實已達「不能安全駕車」之標準，此業經法務部於八
    十八年五月十八日以八八法檢字第００一六六九號函告週知
    。且酒精對人體造成之影響，於呼氣酒精濃度達每公升０點
    二五毫克（約合體內血液中酒精濃度每公升五十亳克或百分
    之０點０五）時，將造成輕度中毒，而有輕度協調功能降低
    之症狀，呼氣酒精濃度達每公升０點五毫克（約合體內血液
    中酒精濃度每公升一百亳克或百分之０點一）時，即屬輕度
    到中度中毒，將產生反應較慢、感覺減低、影響駕駛等症狀
    ，此亦有行政院國軍退除役官兵輔導委員會臺北榮民總醫院
    八十八年八月五日（八八）北總內字第二六八六八號函在卷
    足憑（見原審卷第四至五頁）。被告於前揭時、地飲用酒類
    已達呼氣酒精濃度每公升０點五八亳克之程度，而有反應較
    慢、感覺減低、影響駕駛等輕度到中度中毒症狀，猶駕駛前
    開車輛，行經臺北市中山區○○○路與長安東路口時，因夜
    間駕車未依規定使用燈光，駕駛行為明顯異常，為警攔檢盤
    查，發覺其對警員指揮反應遲緩、駕駛判斷力顯然欠佳，此
    觀卷附刑法第一百八十五條之三案件測試觀察紀錄表即明（
    見偵查卷第一二頁），足認其酒後狀態顯已達注意力、反應
    力、操控力、判斷力及感知能力均降低之不能安全駕駛動力
    交通工具之程度。綜上所述，本件事證明確，被告犯行洵堪
    認定，應予依法論科。
二、核被告所為，係犯刑法第一百八十五條之三服用酒類不能安
    全駕駛動力交通工具而駕駛罪。原審依刑事訴訟法第四百四
    十九條第一項、第三項、第四百五十四條第二項、刑法第一
    百八十五條之三、第四十二條第三項前段、刑法施行法第一
    條之一等規定，判處被告罰金新臺幣（下同）八萬五千元，
    如易服勞役，以一千元折算一日，經核其認事用法均無違誤
    ，量刑亦稱妥適。被告上訴意旨以原審量刑過重云云，指摘
    原判決不當，雖無理由，應予駁回，惟查被告前未曾因故意
    犯罪受有期徒刑以上刑之宣告，此有卷附臺灣高等法院被告
    前案紀錄表可按，其因一時圖便，短於思慮，偶罹刑典，犯
    後復已坦承犯行，並各捐款二萬元與財團法人臺灣省天主教
    會新竹教區附設桃園縣私立天使發展中心、財團法人桃園縣
    私立方舟啟智教養院及財團法人桃園縣私立瑞園啟智教養院
    ，是其經此罪刑之宣告後，當知所警惕，信無再犯之虞，本
    院認就其所宣告之刑以暫不執行為適當，爰併宣告緩刑二年
    ，以啟自新。
據上論斷，應依刑事訴訟法第四百五十五條之一第一項、第三項
、第三百六十八條，刑法第七十四條第一項第一款，判決如主文
。
本案經檢察官柯木聯到庭執行職務
中    華    民    國    98    年    5     月    22    日
                  刑事第八庭審判長法  官  陳德民
                                  法  官  楊蕙芬
                                  法  官  陳芃宇
以上正本證明與原本無異。
不得上訴。
                                  書記官  徐鶯尹
中    華    民    國    98    年    5     月    25    日
附錄本案論罪科刑法條：
中華民國刑法第一百八十五條之三
服用毒品、麻醉藥品、酒類或其他相類之物，不能安全駕駛動力
交通工具而駕駛者，處一年以下有期徒刑、拘役或三萬元以下罰
金。


司法院資訊處製作；財團法人民間司法改革基金會備份。
